臺灣板橋地方法院刑事判決　　　　　　　95年度訴字第2382號
公　訴　人　臺灣板橋地方法院檢察署檢察官
被　　　告　丙○○
選任辯護人　陳佳瑤律師
　　　　　　鄭凱鴻律師
被　　　告　丁○○
選任辯護人　陳雅珍律師
　　　　　　張權律師
被　　　告　甲○○
選任辯護人　許巍騰律師
　　　　　　李怡卿律師
上列被告因詐欺等案件，經檢察官提起公訴（九十四年度偵字第
一二０六四號、九十五年度偵字第八六五五號、第一四七三七號
）後，當事人雙方合意且被告認罪，由檢察官聲請本院改依協商
程序而為判決，本院裁定由受命法官獨任改依協商程序判決如下
：
    主  文
丙○○共同連續意圖為自己不法之所有，以詐術使人將本人之物
交付，處有期徒刑伍月，如易科罰金，以（銀元）參佰元折算壹
日。
丁○○共同連續意圖為自己不法之所有，以詐術使人將本人之物
交付，處有期徒刑柒月。緩刑貳年。
甲○○共同連續意圖為自己不法之所有，以詐術使人將本人之物
交付，處有期徒刑捌月。緩刑參年。
    事實及理由
一、犯罪事實：
　　本件除「丙○○、丁○○及甲○○共同基於常業詐欺及同一
    常業重利之概括犯意聯絡」應更正為「丙○○、丁○○及甲○○共同基於詐欺及重利之概括犯意聯絡」，及第二頁第十
    四行「並以之為常業」部分應予刪除之外，其餘犯罪事實均
    引用如附件檢察官起訴書之記載。
二、證據及應適用之法條：
    本件證據部分除增列被告丙○○、丁○○及甲○○於本院準
    備程序中之自白外，均引用如附件檢察官起訴書之記載。原
    起訴書記載應適用之法條為刑法第三百四十條、第三百四十
    五條業經檢察官當庭更正為刑法第三百三十九條第一項、第
    三百四十四條。
三、本件經檢察官與被告、辯護人於審判外達成協商之合意且被
    告已認罪，其合意內容為：「一、被告丙○○願受科刑有期
    徒刑五個月，向財團法人喜憨兒社會福利基金會支付新臺幣
    二十萬元之金額。二、被告丁○○願受科刑有期徒刑七月，
    緩刑二年之宣告，並向財團法人中華民國兒童福利聯盟文教
    基金會支付新臺幣五萬元之金額。三、被告甲○○願受科刑
    有期徒刑八月，緩刑三年之宣告，並向財團法人喜憨兒社會
    福利基金會支付新臺幣十五萬元。」。經查，上開協商合意
    並無刑事訴訟法第四百五十五條之四第一項所列情形之一，
    檢察官聲請改依協商程序而為判決，本院裁定由受命法官獨
    任改依協商程序，不經言詞辯論，於協商合意範圍內為協商
    判決。
四、應適用之法條：刑事訴訟法第四百五十五條之四第二項、第
    四百五十五條之八，刑法第二條第一項前段、第二十八條、
    第三百三十九條第一項、第三百四十四條、修正前第四十一
    條第一項前段、第七十四條第一項第一款。
五、附記事項：
（一）被告丙○○願向財團法人喜憨兒社會福利基金會支付新臺
      幣二十萬元之金額。
（二）被告丁○○願向財團法人中華民國兒童福利聯盟文教基金
      會支付新臺幣五萬元之金額。
（三）被告甲○○願向財團法人喜憨兒社會福利基金會支付新臺
      幣十五萬元。
六、本判決除有刑事訴訟法第四百五十五條之四第一項第一款、
    第二款、第四款、第六款、第七款所定情形之一，或違反同
    條第二項規定者外，不得上訴。
七、本件如得上訴，而如不服本件判決，得自收受判決送達之日
    起十日內，向本院提出上訴書狀，上訴於第二審法院。
中　　華　　民　　國　　96　　年　　1 　　月　　23　　日
                  刑事第十八庭  法　官  連育群
以上正本證明與原本無異
本件如得上訴而不服本判決，應於判決送達後十日內向本院提出
上訴狀 (應附繕本)， 上訴於臺灣高等法院。
                                書記官　田世杰
中　　華　　民　　國　　96　　年　　1 　　月　　24　　日
附錄本案論罪科刑法條全文：
中華民國刑法第339條
（普通詐欺罪）
意圖為自己或第三人不法之所有，以詐術使人將本人或第三人之
物交付者，處5 年以下有期徒刑、拘役或科或併科1 千元以下罰
金。
以前項方法得財產上不法之利益或使第三人得之者，亦同。
前二項之未遂犯罰之。
中華民國刑法第344條
（重利罪）
乘他人急迫、輕率或無經驗貸以金錢或其他物品，而取得與原本
顯不相當之重利者，處1 年以下有期徒刑、拘役或科或併科1 千
元以下罰金。
附件
臺灣板橋地方法院檢察署檢察官起訴書
　　　　　　　　　　　　　　　　　　 94年度偵字第12064號
　　　　　　　　　　　　　　　　　　 95年度偵字第8655號
　　　　　　　　　　　　　　　　　　 95年度偵字第14737號
　　被　告　丙○○　男　31歲（民國○○年○月○○日生）
　　　　　　　　　　住  雲林縣北港鎮○○路297號
　　　　　　　　　　居  臺北縣永和市○○街10巷17號3樓
　　　　　　　　　　身分證統一編號：Ｚ000000000號
    選  任
    辯護人  鄭凱鴻  律師
            陳佳瑤  律師
    被　告  丁○○　女　38歲（民國○○年○○月○○日生）
　　　　　　　　    住  臺北縣汐止市○○街73巷39號11樓
　　　　　　　　    身分證統一編號：Ｚ000000000號
    選  任
    辯護人  張權    律師
            陳雅珍  律師
　　被  告　甲○○　男　43歲（民國○○年○月○○日生）
　　　　　　　　    住  臺北市○○區○○路2段535號4樓
　　　　　　　　　  居  臺北縣三重市○○路28號2樓之1
　　　　　　　　    身分證統一編號：Ｚ000000000號
    選  任
    辯護人  許巍騰  律師
            李怡卿  律師
上列被告因詐欺等案件，已經偵查終結，認應該提起公訴，茲將
犯罪事實及證據並所犯法條分敘如下：
        犯罪事實
一、丙○○、丁○○及甲○○共同基於常業詐欺及同一常業重利
    之概括犯意聯絡，於民國93年5 月間，由丁○○以「金小姐
    」名義在報紙上刊登信用卡週轉現金之廣告，誘使急迫、輕
    率或無經驗之信用卡持卡人林姵岑、張志明、段啟雄、羅榮
    坤、羅震豪、葉宏洋、陳義郎、連良成、陳玉和、熊金順、
    涂春乾、廖眾顯、蔡增毅、陳雅婷、陳俊儒、劉金財、黃清
    、賴烈豐、王莉莎與其等聯絡，迨上開持卡人前往臺北縣三
    重市○○路118號1樓之辦公室，與渠等約定刷卡換現金之額
    度後，由謝女帶往蔡男於臺北縣三重市○○路○ 段58號開設
    之中華綠纖維公司（店招為綠方塊），虛偽刷卡購買寢具等
    物，蔡男則提供其向聯邦商業銀行（下稱聯邦銀行）申請之
    刷卡機，供上開持卡人持渠等所有信用卡刷卡簽帳消費，製
    作不實之電磁消費紀錄，致各該發卡銀行陷於錯誤，同意渠
    等刷卡簽帳如附表之消費。蔡男再依每筆刷卡金額製作估價
    單，供上開持卡人以估價單金額90% 至92% 不等之比例，持
    向甲○○換取現金，收取相當於月利率8%至10% 之利息，獲
    取與原本顯不相當之重利，並以之為常業。迄至發卡銀行支
    付中華綠纖維公司扣除2%手續費之刷卡款項，謝女、周某即
    持前揭估價單，向蔡男請領墊付上開持卡人之款項，至銀行
    支付款與墊付款間6%至8%不等之差額，先由蔡男與周某均分
    後，再由周某與謝女平分利潤。
二、案經本署檢察官簽分暨臺北市政府警察局文山第一分局移送
    偵辦。
        證據並所犯法條
一、證據清單：
 　 1.被告丁○○、甲○○自白。
 　 2.告訴人聯邦銀行告訴代理人張峻豪之指訴。
    3.證人林姵岑、張志明、段啟雄、羅榮坤、羅震豪、葉宏洋
      、陳義郎、連良成、陳玉和、熊金順、涂春乾、廖眾顯、
      蔡增毅、陳雅婷、陳俊儒、劉金財、黃清、賴烈豐、王莉
      莎之證述。
    4.卷附信用卡交易資料、0000000000號行動電話申辦人資料
      、「金小姐」名片影本各1紙、聯邦銀行蒐證照片數張。
二、所犯法條
    核被告丁○○、丙○○、甲○○所為，均係犯刑法第340 條
    常業詐欺罪及同法第345 條之常業重利罪嫌。被告3 人間有
    犯意聯絡及行為分擔之事實，請論以共同正犯。上開常業詐
    欺罪與常業重利罪間有方法、結果之牽連關係，請從一重之
    常業詐欺罪論處。
四、依刑事訴訟法第251 條第1 項提起公訴。
　　此　致
臺灣板橋地方法院
中　　華　　民　　國　　95　　年　　6 　　月　　30　　日
　　　　　　　　　　　　　  檢察官　乙    ○    ○
上正本證明與原本無異
中　　華　　民　　國　　95　　年　　7 　　月　　6 　　日
　　　　　　　　　　　　　  書記官
附錄本案所犯法條全文
中華民國刑法第340條
（常業詐欺罪）
以犯第339條之罪為常業者，處1年以上7年以下有期徒刑，得併
科5萬元以下罰金。
中華民國刑法第345條
（常業重利罪）
以犯前條之罪為常業者，處5年以下有期徒刑，得併科3千元以下
罰金。
 附表：
┌──┬───┬────┬─────┬────┬───┬────┐
│編號│被  告│犯罪時間│所持信用卡│刷卡金額│佣  金│實取金額│
├──┼───┼────┼─────┼────┼───┼────┤
│    │      │93年12月│花旗銀行（│        │      │        │
│ 1  │林姵岑│1 日18時│0000000000│ 50320元│5032元│ 45288元│
│    │      │37分    │100305號）│        │      │        │
├──┼───┼────┼─────┼────┼───┼────┤
│    │      │94年1 月│花旗銀行（│        │      │        │
│ 2  │張志明│15日17時│0000000000│  5750元│ 575元│  5175元│
│    │      │35分    │691704號）│        │      │        │
├──┼───┼────┼─────┼────┼───┼────┤
│    │      │93年12月│花旗銀行（│        │      │        │
│ 3  │段啟雄│8 日11時│0000000000│ 39600元│3960元│ 35640元│
│    │      │24分    │051108號）│        │      │        │
├──┼───┼────┼─────┼────┼───┼────┤
│    │      │93年12月│花旗銀行（│        │      │        │
│ 4  │羅榮坤│7 日18時│0000000000│ 11200元│1120元│ 10080元│
│    │      │39分    │218606）  │        │      │        │
├──┼───┼────┼─────┼────┼───┼────┤
│    │      │94年1 月│花旗銀行（│        │      │        │
│ 5  │羅震豪│3 日10時│0000000000│ 70180元│7018元│ 63162元│
│    │      │35分    │550103號）│        │      │        │
├──┼───┼────┼─────┼────┼───┼────┤
│　　│　　　│93年12月│花旗銀行（│        │      │        │
│ 6  │葉宏洋│7 日13時│0000000000│ 19600元│1960元│ 17640元│
│    │      │42分　　│701907號）│        │      │        │
├──┼───┼────┼─────┼────┼───┼────┤
│    │      │93年11月│花旗銀行（│        │      │        │
│ 7  │陳義郎│8 日21時│0000000000│ 19800元│1980元│ 17820元│
│    │      │00分    │189700號）│        │      │        │
├──┼───┼────┼─────┼────┼───┼────┤
│    │      │93年10月│台北國際商│        │      │        │
│ 8  │連良成│11日10時│銀（540807│ 22500元│2250元│ 20250元│
│    │      │21分    │0000000000│        │      │        │
│    │      │        │號）      │        │      │        │
├──┼───┼────┼─────┼────┼───┼────┤
│    │      │94年1 月│台北國際商│        │      │        │
│ 9  │陳玉和│10日12時│銀（540807│  4890元│ 489元│  4401元│
│    │      │25分    │0000000000│        │      │        │
│    │      │        │號）      │        │      │        │
├──┼───┼────┼─────┼────┼───┼────┤
│    │      │93年11月│中國信託銀│        │      │        │
│ 10 │熊金順│25日10時│行（356051│ 10200元│1020元│  9180元│
│    │      │41分    │0000000000│        │      │        │
│    │      │        │號）      │        │      │        │
├──┼───┼────┼─────┼────┼───┼────┤
│    │      │94年1 月│萬泰銀行（│        │      │        │
│ 11 │涂春乾│13日12時│0000000000│ 16675元│1667元│ 15007元│
│    │      │09分    │669904號）│        │      │        │
├──┼───┼────┼─────┼────┼───┼────┤
│    │      │94年1 月│寶華銀行（│        │      │        │
│ 12 │廖眾顯│17日17時│0000000000│ 34230元│3423元│ 30807元│
│    │      │13分    │101604號）│        │      │        │
├──┼───┼────┼─────┼────┼───┼────┤
│    │      │93年12月│華南銀行（│        │      │        │
│ 13 │蔡增毅│2 日11時│0000000000│  4700元│ 470元│  4230元│
│    │      │22分    │678105元）│        │      │        │
├──┼───┼────┼─────┼────┼───┼────┤
│    │      │93年12月│華南銀行（│        │      │        │
│ 14 │陳雅婷│2 日11時│0000000000│ 20100元│1400元│ 18700元│
│    │      │34分    │811114號）│        │      │        │
├──┼───┼────┼─────┼────┼───┼────┤
│    │      │（一）93│台北國際商│        │      │        │
│    │      │年11月26│銀（543648│ 15030元│不  詳│ 不  詳 │
│    │      │日14時09│0000000000│        │      │        │
│    │      │分      │號）      │        │      │        │
│15  │陳俊儒│        │          │        │      │        │
│    │      │（二）93│          │  3060元│不  詳│ 不  詳 │
│    │      │年11月30│          │        │      │        │
│    │      │日10時42│          │        │      │        │
│    │      │分      │          │        │      │        │
├──┼───┼────┼─────┼────┼───┼────┤
│    │      │94年1 月│萬泰銀行（│        │      │        │
│ 16 │劉金財│13日10時│0000000000│ 17250元│1725元│ 15525元│
│    │      │21分    │580100號）│        │      │        │
├──┼───┼────┼─────┼────┼───┼────┤
│    │      │93年12月│寶華銀行（│        │      │        │
│ 17 │黃清  │22日11時│0000000000│ 36540元│3654元│ 32886元│
│    │      │39分    │497008號）│        │      │        │
├──┼───┼────┼─────┼────┼───┼────┤
│    │      │93年12月│花旗銀行（│        │      │        │
│ 18 │賴烈豐│14日19時│0000000000│ 10300元│ 900元│  9100元│
│    │      │58分    │330805號）│        │      │        │
├──┼───┼────┼─────┼────┼───┼────┤
│    │      │        │玉山銀行（│        │      │        │
│    │      │        │0000000000│ 40020元│      │        │
│    │      │93年12月│012602號）│        │  共  │   共   │
│ 19 │王莉莎│13日16時│國泰世華銀│        │5620元│ 60500元│
│    │      │00分    │行（356080│ 26100元│      │        │
│    │      │        │0000000000│        │      │        │
│    │      │        │）        │        │      │        │
└──┴───┴────┴─────┴────┴───┴────┘
